---
title: Cómo analizar la influencia de inundaciones, sismos y erosion de suelos en las poblaciones
  campesinas del Perú a partir de archivos shapefile
author: Torres Meza Lizbeth, Lazaro Sapallanay, Anderson Eduardo Arratia Parez & Medina
  Enriquez Juan.
date: "3/2/2021"
output: github_document
---
**CARGANDO LIBRERÍAS**

```{r message=FALSE}
library(tmap)     
library(sf)        
library(readr)       
library(maps)        
library(spData)      
library(viridisLite) 
library(viridis)     
library(RColorBrewer)
library(ggplot2)     
library(sp)          
 
```

**CARGAMOS LOS SHAPES QUE VAMOS A UTILIZAR**
setwd(""C:/Users/Asus/Desktop/gittttthubbbb")
```{r }
RIOS_INUNDACION <- st_read("Areas inundables minam geogpsperu juansuyo.shp")
COM_CAMPESINAS <- st_read("Comunidades Campesinas Minagri geogpsperu juansuyo.shp")
LIMITE_DEPARTAMENTAL <- st_read("INEI_LIMITE_DEPARTAMENTAL_GEOGPSPERU_JUANSUYO_931381206.shp")
ZONA_SISMO <- st_read("zona_sismica_vivienda_ds_003_2016_geogpsperu.shp")
EROSION_SUELO <- st_read("Erosion_Suelo_Hidrica_Pluvial_2014.shp")
```

**LOS MAPAS TEMÁTICOS DESCARGADOS LO REPRESENTAMOS EN FORMA DE MAPA INTERACTIVO**

```{r }
tmap_mode("plot")
```

**GRÁFICA DE LAS COMUNIDADES CAMPESINAS AFECTADAS POR LA INUNDACIÓN DE LOS RÍOS EN EL PERÚ**

```{r message = FALSE, warning = FALSE }
tm_shape(LIMITE_DEPARTAMENTAL) +
  tmap_options(inner.margins = c(0.01,0.01, 0.01,0.01)) +
  tm_fill("NOMBDEP", title = "REGIONES",
          palette = 'Greys',
          style = 'cat') +
  tm_layout(legend.bg.color = "black", 
            legend.bg.alpha= 0.1, 
            legend.frame=TRUE, 
            legend.height = 0.05, 
            legend.text.color = "black", 
            legend.title.color = "black", legend.title.fontface = 4, legend.position = c(0.05,0.05), legend.outside = T, legend.outside.position = "right", legend.outside.size = 0.55) +
  tm_layout(frame = T,
            main.title = 'LAS COMUNIDADES AFECTADAS POR LAS INUNDACIONES DE LOS RIOS EN EL PERU',
            main.title.size = 0.8,
            fontface = 3,
            fontfamily = 'serif',
            main.title.position = c(0.02,0.5)) + 
  tm_scale_bar(text.size = 0.35,
               width = 0.25,
               color.dark = 'White',
               color.light = 'black',
               position = c(0.4,0.05))+
  tm_compass(position = c(0.02,0.85)) + 
  tm_shape(COM_CAMPESINAS) +
  tmap_options(inner.margins = c(0.01,0.01, 0.01,0.01)) +
  tm_fill("nom_dpto", title = "COMUNIDADES CAMPESINAS",
          palette = 'YlOrRd',
          style = 'cat') +
  tm_shape(RIOS_INUNDACION) +
  tmap_options(inner.margins = c(0.01,0.01, 0.01,0.01)) +
  tm_fill("REGIóN2", title = "INUNDACIONES DE LOS RIOS",
          palette = 'blue',
          style = 'cat') +
  tm_layout(bg.color = "white")
```

**GRÁFICA DE LAS COMUNIDADES CAMPESINAS AFECTADAS POR LOS SISMOS EN EL PERÚ**

```{r message = FALSE, warning = FALSE}
tm_shape(ZONA_SISMO) +
  tmap_options(inner.margins = c(0.01,0.01, 0.01,0.01)) +
  tm_fill("ZONA", title = "ZONAS SISMICAS",
          palette = 'Blues',
          style = 'cat') +
  tm_layout(legend.bg.color = "black", 
            legend.bg.alpha= 0.1, 
            legend.frame=TRUE, 
            legend.height = 0.05, 
            legend.text.color = "black", 
            legend.title.color = "black", legend.title.fontface = 4, legend.position = c(0.05,0.05), legend.outside = T, legend.outside.position = "right", legend.outside.size = 0.25) +
  tm_layout(frame = T,
            main.title = 'LA UBICACION DE LAS COMUNIDADES CAMPESINAS SEGUN SU ZONA SISMICA',
            main.title.size = 0.75,
            fontface = 3,
            fontfamily = 'serif',
            main.title.position = c(0.02,0.5)) + 
  tm_scale_bar(text.size = 0.35,
               width = 0.25,
               color.dark = 'White',
               color.light = 'black',
               position = c(0.4,0.05))+
  tm_compass(position = c(0.02,0.85)) +
  tm_shape(COM_CAMPESINAS) +
  tmap_options(inner.margins = c(0.01,0.01, 0.01,0.01)) +
  tm_fill("nom_dpto", title = "COMUNIDADES CAMPESINAS",
          palette = 'YlOrRd',
          style = 'cat')+
  tm_layout(bg.color = "white")
```

**GRÁFICA DE LAS COMUNIDADES CAMPESINAS AFECTADAS POR LA EROSIÓN DE SUELOS EN EL PERÚ**

```{r message = FALSE, warning = FALSE}
tm_shape(EROSION_SUELO) +
  tmap_options(inner.margins = c(0.01,0.01, 0.01,0.01)) +
  tm_fill("RANGO", title = "RANGO",
          palette = 'YlOrRd',
          style = 'cat') +
  tm_layout(legend.bg.color = "black", 
            legend.bg.alpha= 0.1, 
            legend.frame=TRUE, 
            legend.height = 0.05, 
            legend.text.color = "black", 
            legend.title.color = "black", legend.title.fontface = 4, legend.position = c(0.05, 0.05), legend.outside = T, legend.outside.position = "right", legend.outside.size = 0.55) +
  tm_layout(frame = T,
            main.title = 'LAS COMUNIDADES CAMPESINAS AFECTADAS POR LA EROSION DE SUELOS EN EL PERU',
            main.title.size = 1,
            fontface = 3,
            fontfamily = 'serif',
            main.title.position = c(0.02,0.5)) + 
  tm_scale_bar(text.size = 0.35,
               width = 0.25,
               color.dark = 'White',
               color.light = 'black',
               position = c(0.2,0.05))+
  tm_compass(position = c(0.02,0.85))+
  tm_shape(COM_CAMPESINAS) +
  tmap_options(inner.margins = c(0.01,0.01, 0.01,0.01)) +
  tm_fill("nom_dpto", title = "COMUNIDADES CAMPESINAS",
          palette = 'Blues',
          style = 'cat')


```


